臺灣臺北地方法院民事裁定　　　　　　　96年度訴字第6690號
原　　　告　甲○○
　　　　　　丙○○
兼上一人
訴訟代理人　乙○○
被　　　告　慶豐商業銀行股份有限公司
法定代理人　黃世惠
上列當事人間請求確認債權不存在等事件本院裁定如下：
    主  文
原告之訴駁回。
訴訟費用由原告負擔。
    理  由
一、原告起訴主張：被告慶豐商業銀行股份有限公司前向原告甲
    ○○、乙○○請求連帶給付信用卡消費帳款新臺幣（下同）
    13萬2,437元，及請求被告甲○○、丙○○連帶給付信用卡
    消費帳款6,290元，並均自民國87年10月19日起至清償日止
    ，按日息萬分之5.4計算之利息，暨按上開利息總額10%計算
    之違約金，然經原告向台北金融聯合信用中心查詢結果，原
    告僅欠款3萬餘元，被告顯未將原告所繳款項核實沖帳，渠
    主張原告之欠款金額為虛假，故上開被告對原告之信用卡消
    費帳款債權不存在，爰依法提起本件訴訟，並聲明：確認上
    開被告對原告之信用卡消費帳款債權不存在等語。
二、按原告之訴，有起訴違背民事訴訟法第253條、第263條第2
    項之規定，或其訴訟標的為確定判決之效力所及者，法院應
    以裁定駁回之，無庸命其補正，民事訴訟法第249條第1項第
    7款定有明文。又所謂同一事件，係指同一當事人就同一法
    律關係而為同一之請求，或就同一訴訟標的求為相反之判決
    ，或求為與前訴可以代用之判決而言，亦有最高法院19年上
    字第278號判例及82年度台上字第1612號判決意旨足資參照
    。故判斷前後兩訴是否係同一事件，即應依：(一)前後兩訴之
    當事人是否相同、(二)前後兩訴之訴訟標的是否相同、(三)前後
    兩訴之聲明，是否相同、相反或可以代用等3個要件決定之
    。
三、經查，本件被告前於90年間以原告積欠首揭信用卡消費帳款
    為原因事實，向本院提起清償債務之訴，並聲明求為判決：
    「(一)詹素珠、乙○○應連帶給付13萬2,437元，及自87年10
    月19日起至清償日止，按日息萬分之5.4計算之利息，暨按
    上開利息總額10%計算之違約金；(二)甲○○、丙○○應連帶
    給付6,290元，及自87年10月19日起至清償日止，按日息萬
    分之5.4計算之利息，暨按上開利息總額10%計算之違約金。
    」（下稱前訴訟），業據本院台北簡易庭以90年度北簡字第
    4713號宣示判決筆錄判決被告全部勝訴確定，亦經本院調閱
    上開清償債務事件卷宗查明屬實，自堪認本件兩造當事人及
    訴訟標的與前訴訟完全相同，且被告於前訴訟所為之前揭給
    付聲明，本即具有包含積極確認被告對於原告之信用卡消費
    帳款債權存在之性質，是本件原告所為確認上開信用卡消費
    帳款債權不存在之消極確認聲明，適與被告於前訴訟之聲明
    相反，依上開說明，前後兩訴之聲明，實屬同一，因此，本
    件原告之起訴與前訴訟即屬同一事件。又前訴訟既經判決確
    定，依民事訴訟法第400條第1項規定，即有既判力，原告不
    得就同一法律關係再行爭執，故揆諸上開說明，本件原告之
    訴為不合法，且其情形不能補正，應予駁回。
四、依民事訴訟法第249條第1項第7款、第95條、第78條，裁定
    如主文。
中　　華　　民　　國　　96　　年　　12　　月　　21　　日
                  民事第六庭    法　官　楊晉佳
以上正本係照原本作成。
如對本裁定抗告須於裁定送達後10日內向本院提出抗告狀，並繳
納抗告費新臺幣1,000元。
中　　華　　民　　國　　96　　年　　12　　月　　21　　日
                                書記官  朱俶伶
